【裁判字號】    95,訴,3246
【裁判日期】    951127
【裁判案由】    毒品危害防制條例
【裁判全文】
臺灣高雄地方法院刑事判決              95年度訴字第3246號
公  訴  人  臺灣高雄地方法院檢察署檢察官
被      告  乙○○
                    （現於台灣屏東監獄另案執行中）
上列被告因毒品危害防制條例案件，經檢察官提起公訴（95年度
毒偵字第6020號）及移送併辦（95年度毒偵字第6400號），本院
判決如下：
    主    文
乙○○施用第一級毒品，處有期徒刑壹年。又施用第二級毒品，
處有期徒刑陸月。應執行有期徒刑壹年伍月。
    事    實
一、前於民國91年間，因施用毒品案件，經本院以92年度毒聲字
    第2197號裁定送觀察、勒戒後，認有繼續施用毒品之傾向，
    再經本院以92年度毒聲字第3122號裁定令入戒治處所施以強
    制戒治後，於93年2 月27日強制戒治完畢釋放，並由臺灣高
    雄地方法院檢察署檢察官於93年3 月24日以93年度戒毒偵字
    第191 號為不起訴處分確定。再於94年間，因施用第一、二
    級毒品案件，經台灣高等法院高雄分院於95年5 月12日以95
    年度上訴字第528 號判決，各判處有期徒刑10月、5 月，應
    執行有期徒刑1 年2 月確定，而於95年8 月3 日入監執行（
    不構成累犯）。詎仍未戒除毒癮，於上開觀察、勒戒、強制
    戒治執行完畢釋放後5 年內，復基於施用第一級毒品之集合
    犯意、施用第二級毒品之犯意，(1)先於95年7 月3 日13許，
    在高雄縣大寮鄉○○村○○路文明巷22號住處，施用第一、
    二級毒品海洛因、甲基安非他命各1 次，嗣於同日21時10分
    許，因乙○○被列為施用毒品人口，經警通知至高雄縣政府
    警察局林園分局（下稱林園分局）採集尿液送驗結果，均呈
    嗎啡、甲基安非他命陽性反應，始行查獲；(2)再承前施用第
    一級毒品海洛因之集合犯意，於95年7 月15日13時許，於其
    同上住處，施用第一級毒品海洛因，旋於同日21時30分許，
    因另案經通緝，為林園分局員警查獲，經採尿送驗後，結果
    呈嗎啡陽性反應，而查悉上情。
二、案經高雄縣政府警察局林園分局移送臺灣高雄地方法院檢察
    署檢察官偵查起訴、移送併辦。
    理  由
一、本件被告所犯係死刑、無期徒刑、最輕本刑為3 年以上有期
    徒刑以外之罪，其於準備程序中就被訴事實為有罪之陳述，
    經法官告知簡式審判程序之旨，並聽取公訴人及被告之意見
    後，本院合議庭認無不得或不宜改依簡式審判程序進行之情
    事，依刑事訴訟法第273 條之1 第1 項、第284 條之1 規定
    ，裁定本件進行簡式審判程序，合先敘明。
二、被告於本院準備及審理程序，對檢察官起訴書、併案意旨書
    所載證據清單所列之證據均表示無意見，且就其於警詢、檢
    察官偵訊時之陳述，表明同意作為本案之證據。上揭事實，
    已據被告於警詢、檢察官偵訊及本院審理中坦承不諱，並有
    上開證據清單所列之證據在卷可資為證。再被告為警查獲，
    經採尿液送驗後，上開事實(1)均呈嗎啡、甲基安非他命陽性
    反應、事實(2)則呈嗎啡陽性反應，各有長榮大學、台灣檢驗
    科技股份有限公司出具之濫用藥物尿液檢驗報告各1 紙附卷
    可佐。足認被告上開自白確與事實相符，洵堪採為論罪科刑
    之依據。
三、按犯毒品危害防制條例第10條施用第1 、2 級毒品之罪者，
    檢察官應先將被告送勒戒處所觀察、勒戒，經觀察、勒戒後
    ，認無繼續施用毒品之傾向者，應即釋放，並為不起訴之處
    分。又觀察、勒戒執行完畢釋放後，5 年內再犯第10條施用
    毒品之罪，檢察官應依法追訴，毒品危害防制條例第20條、
    第23條規定甚明。本件被告前既因施用毒品案件，先後經送
    觀察、勒戒、強制戒治，於93年2 月27日強制戒治執行完畢
    釋放，有台灣高等法院被告前案紀錄表1 件在卷可稽，是其
    於執行完畢釋放後5 年內再犯本件施用第一級、第二級毒品
    犯行，依法應予論科。
四、按海洛因、甲基安非他命，為毒品危害防制條例第2 條第2
    項第1 款、第2 款依其成癮性、濫用性及對社會危害性所分
    級管制之第一級、第二級毒品。核被告所為，係犯毒品危害
    防制條例第10條第1 項之施用第一級毒品罪。又被告本件行
    為前，原刑法第56條連續犯之規定，業於94年1 月7 日修正
    公布，並於95年7 月1 日施行後廢止。被告多次施用第一級
    毒品海洛因之犯行，犯意同一、手段相同、時間密接，所犯
    為同一罪名，顯係基於相當期間內接續施用之集合犯意為之
    ，應論以實質上一罪。再被告所犯施用第一級、第二級毒品
    犯行，犯意各別、手段互異、罪名不同，應論以數罪併罰之
    。而被告持有第一、二級毒品海洛因、甲基安非他命進而施
    用，其持有之低度行為應為施用之高度行為所吸收，不另論
    罪。爰審酌被告前因施用毒品案件，經送觀察、勒戒、強制
    戒治完畢，且受不起訴處分確定後，仍不愛惜機會戒除毒癮
    ，再接連為上開犯行，顯見被告不知悔改施毒之惡習，惟念
    及被告犯後坦承犯行，而施用毒品係戕害自身身體健康，並
    未危及他人，犯後態度尚可等一切情狀，分別量處如主文所
    示之刑，並依法定其應執行刑，以資懲儆。
五、據上論斷，應依刑事訴訟法第273 條之1 第1 項、第284 條
    之1 、第299 條第1 項前段，毒品危害防制條例第10條第1
    項、第2 項，刑法第11條前段、第51條第5 款，判決如主文
    。
本案經檢察官甲○○到庭執行職務
中    華    民    國    95    年    11    月    27    日
                  刑事第二庭    法  官  李昆南
以上正本，係照原本作成，證明與原本無異。
如不服本判決，應於送達後10日內，向本院提出上訴狀。
中    華    民    國    95    年    11    月    27    日
                                書記官  黃美玲
附錄本判決論罪法條：
毒品危害防制條例第10條
施用第一級毒品者，處6 月以上5 年以下有期徒刑。
施用第二級毒品者，處3 年以下有期徒刑。


司法院資訊處製作；財團法人民間司法改革基金會備份。
